---
title: "Clean VZinfo BMI Data"
author: "Laurens Bogaardt"
date: "2023-02-01"
output:
  html_document:
    df_print: paged
    fig_width: 10
    fig.align: center
    toc: true
    toc_depth: 4
    toc_float: true
    theme: united
    code_folding: show
bibliography: R:\\Projecten\\V02001214 KV2.1.B CZmodellering\\6. Producten\\2022-08-15 - Mathematical Medicine and Biology - A Model of Individual BMI Trajectories\\Bibliography.bib
link-citations: yes
---

# Introduction

Before we begin, we will need to load some packages.
[@tidyverse2019].

```{r results = FALSE, message = FALSE, warning = FALSE}
library(tidyverse)
```

# Data

[Placeholder for Text]

## Geslacht Trend Kinderen met Obesitas

[Placeholder for Text]

```{r}
geslacht.trend.kinderen.met.obesitas <- read_delim(
  file = "../../../2. Data Ruw/VZinfo/BMI/geslacht-trend-kinderen-met-obesi.csv",
  delim = ";",
  col_types = cols_only(
    "Category" = col_integer(),
    "jongens gestand.*" = col_double(),
    "meisjes gestand.*" = col_double(),
    "jongens ongestand." = col_double(),
    "meisjes ongestand." = col_double()
  )
)
geslacht.trend.kinderen.met.obesitas
```

[Placeholder for Text]

## Geslacht Trend Kinderen met Overgewicht

[Placeholder for Text]

```{r}
geslacht.trend.kinderen.met.overgewicht <- read_delim(
  file = "../../../2. Data Ruw/VZinfo/BMI/geslacht-trend-kinderen-met-overg.csv",
  delim = ";",
  col_types = cols_only(
    "Category" = col_integer(),
    "jongens gestand.*" = col_double(),
    "meisjes gestand.*" = col_double(),
    "jongens ongestand." = col_double(),
    "meisjes ongestand." = col_double()
  )
)
geslacht.trend.kinderen.met.overgewicht
```

[Placeholder for Text]

## Geslacht Trend Volwassenen met Obesitas

[Placeholder for Text]

```{r}
geslacht.trend.volwassenen.met.obesitas <- read_delim(
  file = "../../../2. Data Ruw/VZinfo/BMI/geslacht-trend-volwassenen-met-ob.csv",
  delim = ";",
  col_types = cols_only(
    "Category" = col_integer(),
    "mannen gestand.*" = col_double(),
    "vrouwen gestand.*" = col_double(),
    "mannen ongestand." = col_double(),
    "vrouwen ongestand." = col_double()
  )
)
geslacht.trend.volwassenen.met.obesitas
```

[Placeholder for Text]

## Geslacht Trend Volwassenen met Overgewicht

[Placeholder for Text]

```{r}
geslacht.trend.volwassenen.met.overgewicht <- read_delim(
  file = "../../../2. Data Ruw/VZinfo/BMI/geslacht-trend-volwassenen-met-ov.csv",
  delim = ";",
  col_types = cols_only(
    "Category" = col_integer(),
    "mannen gestand.*" = col_double(),
    "vrouwen gestand.*" = col_double(),
    "mannen ongestand." = col_double(),
    "vrouwen ongestand." = col_double()
  )
)
geslacht.trend.volwassenen.met.overgewicht
```

[Placeholder for Text]

## Leeftijd Trend Kinderen met Obesitas

[Placeholder for Text]

```{r}
leeftijd.trend.kinderen.met.obesitas <- read_delim(
  file = "../../../2. Data Ruw/VZinfo/BMI/leeftijd-trend-kinderen-met-obesi.csv",
  delim = ";",
  col_types = cols_only(
    "Category" = col_integer(),
    "4-11 jaar gestand.*" = col_double(),
    "12-17 jaar gestand.*" = col_double(),
    "4-11 jaar ongestand." = col_double(),
    "12-17 jaar ongestand." = col_double()
  )
)
leeftijd.trend.kinderen.met.obesitas
```

[Placeholder for Text]

## Leeftijd Trend Kinderen met Overgewicht

[Placeholder for Text]

```{r}
leeftijd.trend.kinderen.met.overgewicht <- read_delim(
  file = "../../../2. Data Ruw/VZinfo/BMI/leeftijd-trend-kinderen-met-overg.csv",
  delim = ";",
  col_types = cols_only(
    "Category" = col_integer(),
    "4-11 jaar gestand.*" = col_double(),
    "12-17 jaar gestand.*" = col_double(),
    "4-11 jaar ongestand." = col_double(),
    "12-17 jaar ongestand." = col_double()
  )
)
leeftijd.trend.kinderen.met.overgewicht
```

[Placeholder for Text]

## Leeftijd Trend Volwassenen met Obesitas

[Placeholder for Text]

```{r}
leeftijd.trend.volwassenen.met.obesitas <- read_delim(
  file = "../../../2. Data Ruw/VZinfo/BMI/leeftijd-trend-volwassenen-met-ob.csv",
  delim = ";",
  col_types = cols_only(
    "Category" = col_integer(),
    "18-34 gestand.*" = col_double(),
    "35-49 gestand.*" = col_double(),
    "50-64 gestand.*" = col_double(),
    "65+ gestand.*" = col_double(),
    "18-34 ongestand." = col_double(),
    "35-49 ongestand." = col_double(),
    "50-64 ongestand." = col_double(),
    "65+ ongestand." = col_double()
  )
)
leeftijd.trend.volwassenen.met.obesitas
```

[Placeholder for Text]

## Leeftijd Trend Volwassenen met Overgewicht

[Placeholder for Text]

```{r}
leeftijd.trend.volwassenen.met.overgewicht <- read_delim(
  file = "../../../2. Data Ruw/VZinfo/BMI/leeftijd-trend-volwassenen-met-ov.csv",
  delim = ";",
  col_types = cols_only(
    "Category" = col_integer(),
    "18-34 gestand.*" = col_double(),
    "35-49 gestand.*" = col_double(),
    "50-64 gestand.*" = col_double(),
    "65+ gestand.*" = col_double(),
    "18-34 ongestand." = col_double(),
    "35-49 ongestand." = col_double(),
    "50-64 ongestand." = col_double(),
    "65+ ongestand." = col_double()
  )
)
leeftijd.trend.volwassenen.met.overgewicht
```

[Placeholder for Text]

## Opleiding Trend Volwassenen met Obesitas

[Placeholder for Text]

```{r}
opleiding.trend.volwassenen.met.obesitas <- read_delim(
  file = "../../../2. Data Ruw/VZinfo/BMI/opleiding-trend-in-obesitas-naar-o.csv",
  delim = ";",
  col_types = cols_only(
    "Category" = col_integer(),
    "Laag" = col_double(),
    "Middelbaar" = col_double(),
    "Hoog" = col_double()
  )
)
opleiding.trend.volwassenen.met.obesitas
```

[Placeholder for Text]

## Opleiding Trend Volwassenen met Overgewicht

[Placeholder for Text]

```{r}
opleiding.trend.volwassenen.met.overgewicht <- read_delim(
  file = "../../../2. Data Ruw/VZinfo/BMI/opleiding-trend-in-overgewicht-naa.csv",
  delim = ";",
  col_types = cols_only(
    "Category" = col_integer(),
    "Laag" = col_double(),
    "Middelbaar" = col_double(),
    "Hoog" = col_double()
  )
)
opleiding.trend.volwassenen.met.overgewicht
```

[Placeholder for Text]

## Opleiding Geslacht Obesitas

[Placeholder for Text]

```{r}
opleiding.geslacht.volwassenen.met.obesitas <- read_delim(
  file = "../../../2. Data Ruw/VZinfo/BMI/opleiding-obesitas-naar-geslacht-l.csv",
  delim = ";",
  col_types = cols_only(
    "Category" = col_factor(),
    "Laag" = col_double(),
    "Middelbaar" = col_double(),
    "Hoog" = col_double()
  )
)
opleiding.geslacht.volwassenen.met.obesitas
```

[Placeholder for Text]

## Opleiding Geslacht Volwassenen met Overgewicht

[Placeholder for Text]

```{r}
opleiding.geslacht.volwassenen.met.overgewicht <- read_delim(
  file = "../../../2. Data Ruw/VZinfo/BMI/opleiding-overgewicht-naar-geslach.csv",
  delim = ";",
  col_types = cols_only(
    "Category" = col_factor(),
    "Laag" = col_double(),
    "Middelbaar" = col_double(),
    "Hoog" = col_double()
  )
)
opleiding.geslacht.volwassenen.met.overgewicht
```

[Placeholder for Text]

## Geslacht Leeftijd Volwassenen

[Placeholder for Text]

```{r}
geslacht.leeftijd.volwassenen <- read_delim(
  file = "../../../2. Data Ruw/VZinfo/BMI/leeftijd-volwassenen-met-overgewi.csv",
  delim = ";",
  col_types = cols_only(
    "Category" = col_factor(),
    "Matig overgewicht" = col_double(),
    "Ernstig overgewicht" = col_double()
  )
)
geslacht.leeftijd.volwassenen
```

[Placeholder for Text]

## Geslacht Leeftijd Kinderen

[Placeholder for Text]

```{r}
geslacht.leeftijd.kinderen <- read_delim(
  file = "../../../2. Data Ruw/VZinfo/BMI/kinderen-met-overgewicht.csv",
  delim = ";",
  col_types = cols_only(
    "Category" = col_factor(),
    "Matig overgewicht" = col_double(),
    "Ernstig overgewicht" = col_double()
  )
)
geslacht.leeftijd.kinderen
```

[Placeholder for Text]

## Geslacht en Leeftijd Volwassenen

[Placeholder for Text]

```{r}
geslacht.en.leeftijd.volwassenen <- read_delim(
  file = "../../../2. Data Ruw/VZinfo/BMI/volwassenen-met-overgewi.csv",
  delim = ";",
  col_types = cols_only(
    "Geslacht en leeftijd" = col_factor(),
    "Matig overgewicht" = col_double(),
    "Ernstig overgewicht" = col_double()
  )
)
geslacht.en.leeftijd.volwassenen
```

[Placeholder for Text]

# Clean

[Placeholder for Text]

## BMI by Sex

[Placeholder for Text]

```{r}
bmi.by.sex <- geslacht.en.leeftijd.volwassenen %>%
  filter(
    grepl("Mannen|Vrouwen", `Geslacht en leeftijd`)
  ) %>%
  pivot_longer(
    cols = !`Geslacht en leeftijd`,
    names_to = "bmi_lower",
    values_to = "prevalence"
  ) %>%
  mutate(
    sex = recode_factor(
      substr(`Geslacht en leeftijd`, 1, 1),
      "M" = 0,
      "V" = 1
    ),
    bmi_lower = recode(
      bmi_lower,
      "Matig overgewicht" = 25,
      "Ernstig overgewicht" = 30
    ),
    bmi_upper = recode(
      bmi_lower,
      `25` = 30,
      `30` = Inf
    ),
    prevalence = as.numeric(prevalence) / 100
  ) %>%
  select(sex, bmi_lower, bmi_upper, prevalence) %>%
  arrange(sex, bmi_lower, bmi_upper, prevalence)
bmi.by.sex
```

[Placeholder for Text]

## BMI by Age

[Placeholder for Text]

```{r}
bmi.by.age <- geslacht.en.leeftijd.volwassenen %>%
  filter(
    grepl("\\d", `Geslacht en leeftijd`)
  ) %>%
  pivot_longer(
    cols = !`Geslacht en leeftijd`,
    names_to = "bmi_lower",
    values_to = "prevalence"
  ) %>%
  mutate(
    age_lower = recode(
      gsub(".*?: (.*)", "\\1", `Geslacht en leeftijd`),
      "18-34" = 25,
      "35-49" = 35,
      "50-64" = 50,
      "65+" = 65
    ),
    age_upper = recode(
      age_lower,
      `25` = 35,
      `35` = 50,
      `45` = 65,
      `65` = Inf
    ),
    bmi_lower = recode(
      bmi_lower,
      "Matig overgewicht" = 25,
      "Ernstig overgewicht" = 30
    ),
    bmi_upper = recode(
      bmi_lower,
      `25` = 30,
      `30` = Inf
    ),
    prevalence = as.numeric(prevalence) / 100
  ) %>%
  select(age_lower, age_upper, bmi_lower, bmi_upper, prevalence) %>%
  arrange(age_lower, age_upper, bmi_lower, bmi_upper, prevalence)
bmi.by.age
```

[Placeholder for Text]

## BMI by Year and Age

[Placeholder for Text]

```{r}
bmi.by.year.and.age <- leeftijd.trend.kinderen.met.overgewicht %>%
  pivot_longer(
    cols = !Category,
    names_pattern = "(.*) (.*)",
    names_to = c("age_lower", "standardised"),
    values_to = "prevalence"
  ) %>%
  mutate(
    bmi_lower = 25,
    bmi_upper = 30
  ) %>%
  bind_rows(
    leeftijd.trend.kinderen.met.obesitas %>%
      pivot_longer(
        cols = !Category,
        names_pattern = "(.*) (.*)",
        names_to = c("age_lower", "standardised"),
        values_to = "prevalence"
      ) %>%
      mutate(
        bmi_lower = 30,
        bmi_upper = Inf
      )
  ) %>%
  bind_rows(
    leeftijd.trend.volwassenen.met.overgewicht %>%
      pivot_longer(
        cols = !Category,
        names_pattern = "(.*) (.*)",
        names_to = c("age_lower", "standardised"),
        values_to = "prevalence"
      ) %>%
      mutate(
        bmi_lower = 25,
        bmi_upper = 30
      ) %>%
      bind_rows(
        leeftijd.trend.volwassenen.met.obesitas %>%
          pivot_longer(
            cols = !Category,
            names_pattern = "(.*) (.*)",
            names_to = c("age_lower", "standardised"),
            values_to = "prevalence"
          ) %>%
          mutate(
            bmi_lower = 30,
            bmi_upper = Inf
          )
      )
  ) %>%
  mutate(
    date = as.Date(paste0(Category, "-01-01")),
    age_lower = recode(
      age_lower,
      "4-11 jaar" = 4,
      "12-17 jaar" = 12,
      "18-34" = 18,
      "35-49" = 35,
      "50-64" = 50,
      "65+" = 65
    ),
    age_upper = recode(
      age_lower,
      `4` = 12,
      `12` = 18,
      `18` = 35,
      `35` = 50,
      `50` = 65,
      `65` = Inf
    ),
    standardised = recode_factor(
      standardised,
      "ongestand." = 0,
      "gestand.*" = 1
    ),
    prevalence = as.numeric(prevalence) / 100
  ) %>%
  select(date, age_lower, age_upper, bmi_lower, bmi_upper, standardised, prevalence) %>%
  arrange(date, age_lower, age_upper, bmi_lower, bmi_upper, standardised, prevalence)
bmi.by.year.and.age
```

[Placeholder for Text]

## BMI by Year and Education

[Placeholder for Text]

```{r}
bmi.by.year.and.education <- opleiding.trend.volwassenen.met.overgewicht %>%
  pivot_longer(
    cols = !Category,
    names_to = "education",
    values_to = "25"
  ) %>%
  full_join(
    opleiding.trend.volwassenen.met.obesitas %>%
      pivot_longer(
        cols = !Category,
    names_to = "education",
        values_to = "30"
      ),
    by = c("Category", "education")
  ) %>%
  mutate(
    date = as.Date(paste0(Category, "-01-01")),
    education = recode_factor(
      education,
      "Laag" = 1,
      "Middelbaar" = 2,
      "Hoog" = 3
    ),
    `30` = as.numeric(`30`) / 100,
    `25` = as.numeric(`25`) / 100 - `30`
  ) %>%
  pivot_longer(
    cols = c(`25`, `30`),
    names_to = "bmi_lower",
    values_to = "prevalence"
  ) %>%
  mutate(
    bmi_upper = case_when(
      bmi_lower == 25 ~ 30,
      TRUE ~ Inf
    )
  ) %>%
  select(date, education, bmi_lower, bmi_upper, prevalence) %>%
  arrange(date, education, bmi_lower, bmi_upper, prevalence)
bmi.by.year.and.education
```

[Placeholder for Text]

## BMI by Sex and Age

[Placeholder for Text]

```{r}
bmi.by.sex.and.age <- geslacht.leeftijd.kinderen %>%
  filter(
    !grepl("Totaal", Category),
    !grepl("4-17", Category)
  ) %>%
  pivot_longer(
    cols = !Category,
    names_to = "bmi_lower",
    values_to = "prevalence"
  ) %>%
  mutate(
    sex = recode_factor(
      substr(Category, 1, 1),
      "J" = 0,
      "M" = 1
    )
  ) %>%
  bind_rows(
    geslacht.leeftijd.volwassenen %>%
      pivot_longer(
        cols = !Category,
        names_to = "bmi_lower",
        values_to = "prevalence"
      ) %>%
      mutate(
        sex = recode_factor(
          substr(Category, 1, 1),
          "V" = 0,
          "M" = 1
        )
      )
  ) %>%
  mutate(
    age_lower = recode(
      gsub(".*?: (.*)", "\\1", Category),
      "4-11 jaar" = 4,
      "12-17 jaar" = 12,
      "18-34 jaar" = 18,
      "35-49 jaar" = 35,
      "50-64 jaar" = 50,
      "65+ jaar" = 65
    ),
    age_upper = recode(
      age_lower,
      `4` = 12,
      `18` = 18,
      `25` = 35,
      `35` = 50,
      `45` = 65,
      `65` = Inf
    ),
    bmi_lower = recode(
      bmi_lower,
      "Matig overgewicht" = 25,
      "Ernstig overgewicht" = 30
    ),
    bmi_upper = recode(
      bmi_lower,
      `25` = 30,
      `30` = Inf
    ),
    prevalence = as.numeric(prevalence) / 100
  ) %>%
  select(sex, age_lower, age_upper, bmi_lower, bmi_upper, prevalence) %>%
  arrange(sex, age_lower, age_upper, bmi_lower, bmi_upper, prevalence)
bmi.by.sex.and.age
```

[Placeholder for Text]

## BMI by Year, Sex and Age

[Placeholder for Text]

```{r}
bmi.by.year.sex.and.age <- geslacht.trend.kinderen.met.overgewicht %>%
  pivot_longer(
    cols = !Category,
    names_pattern = "(.*) (.*)",
    names_to = c("sex", "standardised"),
    values_to = "prevalence_25"
  ) %>%
  full_join(
    geslacht.trend.kinderen.met.obesitas %>%
      pivot_longer(
        cols = !Category,
        names_pattern = "(.*) (.*)",
        names_to = c("sex", "standardised"),
        values_to = "prevalence_30"
      ),
    by = c("Category", "sex", "standardised")
  ) %>%
  mutate(
    sex = recode_factor(
      sex,
      "jongens" = 0,
      "meisjes" = 1
    ),
    age_lower = 4,
    age_upper = 18
  ) %>%
  bind_rows(
    geslacht.trend.volwassenen.met.overgewicht %>%
      pivot_longer(
        cols = !Category,
        names_pattern = "(.*) (.*)",
        names_to = c("sex", "standardised"),
        values_to = "prevalence_25"
      ) %>%
      full_join(
        geslacht.trend.volwassenen.met.obesitas %>%
          pivot_longer(
            cols = !Category,
            names_pattern = "(.*) (.*)",
            names_to = c("sex", "standardised"),
            values_to = "prevalence_30"
          ),
        by = c("Category", "sex", "standardised")
      ) %>%
      mutate(
        sex = recode_factor(
          sex,
          "mannen" = 0,
          "vrouwen" = 1
        ),
        age_lower = 18,
        age_upper = Inf
      ),
  ) %>%
  mutate(
    date = as.Date(paste0(Category, "-01-01")),
    standardised = recode_factor(
      standardised,
      "ongestand." = 0,
      "gestand.*" = 1
    ),
    prevalence_25 = prevalence_25 - prevalence_30
  ) %>%
  pivot_longer(
    cols = c(prevalence_25, prevalence_30),
    names_pattern = "prevalence_(.*)",
    names_to = "bmi_lower",
    values_to = "prevalence",
    names_transform = list(bmi_lower = as.numeric)
  ) %>%
  mutate(
    bmi_upper = ifelse(bmi_lower == 25, 30, Inf),
    prevalence = prevalence / 100
  ) %>%
  select(date, sex, age_lower, age_upper, bmi_lower, bmi_upper, standardised, prevalence) %>%
  arrange(date, sex, age_lower, age_upper, bmi_lower, bmi_upper, standardised, prevalence)
bmi.by.year.sex.and.age
```

[Placeholder for Text]

## BMI by Sex, Education and Age

[Placeholder for Text]

```{r}
bmi.by.sex.education.and.age <- opleiding.geslacht.volwassenen.met.overgewicht %>%
  pivot_longer(
    cols = !Category,
    names_to = "education",
    values_to = "prevalence"
  ) %>%
  mutate(
    bmi_lower = 25,
    bmi_upper = 30
  ) %>%
  bind_rows(
    opleiding.geslacht.volwassenen.met.obesitas %>%
      pivot_longer(
        cols = !Category,
        names_to = "education",
        values_to = "prevalence"
      ) %>%
      mutate(
        bmi_lower = 30,
        bmi_upper = Inf
      )
  ) %>%
  mutate(
    sex = recode_factor(
      substr(Category, 1, 1),
      "M" = 0,
      "V" = 1
    ),
    education = recode_factor(
      education,
      "Laag" = 1,
      "Middelbaar" = 2,
      "Hoog" = 3
    ),
    age_lower = recode(
      gsub(".*: (.*)", "\\1", Category),
      "25-44" = 25,
      "45-64" = 45,
      "65+" = 65
    ),
    age_upper = recode(
      age_lower,
      `25` = 45,
      `45` = 65,
      `65` = Inf
    ),
    prevalence = as.numeric(prevalence) / 100
  ) %>%
  select(sex, education, age_lower, age_upper, bmi_lower, bmi_upper, prevalence) %>%
  arrange(sex, education, age_lower, age_upper, bmi_lower, bmi_upper, prevalence)
bmi.by.sex.education.and.age
```

[Placeholder for Text]

# Write Output

[Placeholder for Text]

## BMI by Sex

[Placeholder for Text]

```{r}
write_csv(
  x = bmi.by.sex,
  file = "BMI by Sex.csv"
)
```

[Placeholder for Text]

## BMI by Age

[Placeholder for Text]

```{r}
write_csv(
  x = bmi.by.age,
  file = "BMI by Age.csv"
)
```

[Placeholder for Text]

## BMI by Year and Age

[Placeholder for Text]

```{r}
write_csv(
  x = bmi.by.year.and.age,
  file = "BMI by Year and Age.csv"
)
```

[Placeholder for Text]

## BMI by Year and Education

[Placeholder for Text]

```{r}
write_csv(
  x = bmi.by.year.and.education,
  file = "BMI by Year and Education.csv"
)
```

[Placeholder for Text]

## BMI by Sex and Age

[Placeholder for Text]

```{r}
write_csv(
  x = bmi.by.sex.and.age,
  file = "BMI by Sex and Age.csv"
)
```

[Placeholder for Text]

## BMI by Year, Sex and Age

[Placeholder for Text]

```{r}
write_csv(
  x = bmi.by.year.sex.and.age,
  file = "BMI by Year, Sex and Age.csv"
)
```

[Placeholder for Text]

## BMI by Sex, Education and Age

[Placeholder for Text]

```{r}
write_csv(
  x = bmi.by.sex.education.and.age,
  file = "BMI by Sex, Education and Age.csv"
)
```

[Placeholder for Text]

